臺灣高等法院臺中分院刑事判決　　　　　　　　　九十三年度上易字第八一八號
　　上　訴　人
　　即　被　告　丙○○
右上訴人因竊盜案件，不服臺灣彰化地方法院九十三年度易字第一九五號中華民國九
十三年四月九日第一審判決（起訴案號：臺灣彰化地方法院檢察署九十三年度偵字第
九五三號，移
八七號），提起上訴，本院判決如左：
    主      文
原判決撤銷。
丙○○連續攜帶兇器竊盜，處有期徒刑捌月。
扣案之扳手支沒收。
    事      實
一、丙○○前於民國（下同）九十年間因竊盜案件，經臺灣雲林地方法院判處有期徒
    刑四月，如易科罰金，以三百元折算一日，緩刑二年確定（尚不構成累犯），詎
    仍不知謹慎其行，竟基於意圖為自己不法所有之概括犯意，騎乘三輪車一部，於
    附表所示之時間、地點，持客觀上足以對他人之生命、身體造成危險，可供兇器
    使用之扳手三支，先後七次竊取交通部公路總局第二區養護工程處彰化工務段、
    鹿港天后宮（附表編號二）所有之設置於道路之指示牌、標示牌、遵行方向牌及
    反光標誌等物（價值合計約新臺幣三萬二千五百元），得手後，陸續將之放置於
    前開三輪車上，準備載至某處變賣。嗣於九十三年一月三十一日凌晨零時四十分
    許，在彰化縣鹿港鎮○○○路○段七六號前，未及變賣即為警當場查獲，並扣得
    其所有之扳手三支。嗣又承上意圖為自己不法之所有之犯意，於九十三年五月二
    十八日上午一時五十分許，騎乘上開三輪車，在彰化縣埔心鄉○○路○段五十二
    號附近趁無人之際，竊取吳振忠所有之ＴＣＰ塑膠管十四支，得手後，經警在彰
    化縣鹿港鎮○○路○段九三三號前查獲。
二、案經彰化縣警察局鹿港分局報請臺灣彰化地方法院檢察署檢察官偵查起訴。
    理      由
一、訊據被告即上訴人（以下簡稱被告）丙○○固坦承竊取右揭如附表所示之物品以
    及竊取ＴＣＰ塑膠管十四支之事實不諱，惟矢口否認係以扣案板手竊取，辯稱：
    附表編號一至四之物品係掉下來後，伊用手檢起來的，附表編號五至七之物品係
    伊用鉗子剪的，或用鉗子將螺絲剪下來，而扣案板手係伊修車用，並未用以偷竊
    云云，惟查：被告業於警訊及原審審理時坦承扣案板手確係伊用於拆取下指示牌
    等語（詳見彰化縣警察局鹿港分局七警刑字第０９３０００２１６２號警卷第二
    頁、原審卷第二十頁），且本案並未扣得任何鉗子，而卷附附表一之七所示之物
    品相片十五張所示，均完整，並無任何掉落之跡像，足證被告被告嗣後辯稱：掉
    下來後係檢取以及以鉗子剪云云，均與事實不符，而無可採。另被告為警查獲當
    時其騎乘之三輪車上所放置之道路指示牌、遵行方向牌等物，亦經交通部公路總
    局第二區養護工程處彰化工務段人員甲○○及鹿港天后宮委員乙○○指認確為渠
    等失竊之物，並有贓物認領保管單二張及被告帶同警員至如附表所示之犯罪地點
    所拍攝之照片十五張及其所有供竊盜所用之扳手三支扣案可稽，均與被告於警訊
    、偵查及原審之之自白與事實相符；而ＴＣＰ塑膠管十四支係吳振忠所有遭竊之
    物，亦據吳俊忠於偵查中證述明確（詳見臺灣彰化地方法院檢察署九十三年度偵
    字第四一八七號卷第十六頁），復有吳振忠出具之贓物認領保管單一紙在卷可稽
    ，亦與被告於警訊及本院之自白相符，均堪採信。本件事證明確，被告右揭犯行
    堪以認定。
二、查扳手為金屬製品，質地堅硬，在客觀上足以危害他人之生命、身體之安全，具
    有危險性，自屬兇器。核被告七次竊取附表編號一至七之行為，係犯刑法第三百
    二十一條第一項第三款之攜帶兇器竊盜罪，而竊取ＴＣＰ塑膠管十四支之行為，
    係犯刑法第三百二十條第一項之竊盜罪。被告先後七次攜帶兇器竊盜及一次竊盜
    ，時間緊接，方法相同，觸犯構成要件相同之罪，顯係基於概括犯意反覆為之，
    為連續犯，依刑法第五十六條之規定，論以攜帶兇器竊盜罪一罪，並加重其刑。
    原審法院檢察署檢察官雖未就移併本院審理之臺灣彰化地方法院檢察署九十三年
    度偵字第四一八七號案所示之被告於九十三年五月二十八日上午一時五十分許，
    在彰化縣埔心鄉○○路○段五十二號附近趁無人之際，竊取吳振忠所有之ＴＣＰ
    塑膠管十四支之事實起訴，惟右揭移併本院審理之被告竊盜犯行，與起訴之被告
    攜帶兇器竊盜犯行，有連續犯裁判上一罪關係，本院自得併予審理。原審判決認
    被告罪證明確予以論罪科刑，固非無見，惟原審判決未及審酌右揭移併本院審理
    之被告竊取吳振忠所有之ＴＣＰ塑膠管十四支之犯行，即有未洽。被告上訴主張
    原審判決量刑過重，指摘原審判決不當，雖無理由，惟原審判決既有上開可議之
    處，自應由本院予以撤銷改判，爰審酌被告前已有竊盜案件之前科，且前案之竊
    盜犯行與本件情節相同，均為攜帶扳手竊盜道路指示牌，有卷附臺灣高等法院被
    告全國前案紀錄表、臺灣雲林地方法院九十一年度易字第四二號判決書等件可稽
    ，被告於前開案件緩刑期間仍不知謹慎其行，復犯下本件竊盜犯行，且所竊之物
    品為道路之指示牌、標示牌、遵行方向牌及反光標誌等物，係用以預告或管制前
    方路況，促使車輛駕駛人與行人注意、遵守之交通管制設施，被告任意竊取實已
    影響用路人之行車安全，且又於九十三年五月二十八日上午一時五十分許，竊取
    吳振忠所有之ＴＣＰ塑膠管十四支，惟念被告竊盜之動機係其妻臥病需款孔急，
    始再犯本件竊盜犯行，及竊得物品已返還、犯後坦認犯行之態度等一切情狀，量
    處被告有期徒刑捌月，以示懲儆。扣案之扳手三支，為被告所有且於警訊及原審
    供其犯罪所用之物，已據被告陳明在卷，爰依刑法第三十八條第一項第二款之規
    定，宣告沒收之。
據上論斷，應依刑事訴訟法第三百六十九條第一項前段、第三百六十四條、第二百九
十九條第一項前段，刑法第五十六條、第三百二十一條第一項第三款、第三十八條第
一項第二款，判決如主文。
本案經檢察官丁○○到庭執行職務。
中      華      民      國      九十三  年      八      月      十九    日
                                臺灣高等法院臺中分院刑事第三庭
                                      審判長法  官  陳  朱  貴
                                            法　官　劉　連　星
                                            法　官　胡　忠　文
右正本證明與原本無異。
不得上訴。
                                            書記官  許  美  惠
中      華      民      國      九十三  年      八      月      二十    日
附錄本案論罪科刑法條全文：
中華民國刑法第三百二十一條
犯竊盜罪而有左列情形之一者，處六月以上、五年以下有期徒刑：
一  於夜間侵入住宅或有人居住之建築物、船艦或隱匿其內而犯之者。
二  毀越門扇、牆垣或其他安全設備而犯之者。
三  攜帶兇器而犯之者。
四  結夥三人以上而犯之者。
五  乘火災、水災或其他災害之際而犯之者。
六  在車站或埠頭而犯之者。
前項之未遂犯罰之。
附表：
┌──┬─────────┬─────────┬────────┐
│編號│犯罪  時間（民國）│犯   罪    地   點│竊取   物   品│
├──┼─────────┼─────────┼────────┤
│    │九十三年一月三十日│彰化縣福興鄉○○村○○路警告指示牌一│
│ 一 │二十三時許        │東西向台七十六線往│面              │
│    │                  │西一公里處        │                │
├──┼─────────┼─────────┼────────┤
│    │九十三年一月三十日│彰化縣福興鄉○○村○○○○道路指示牌│
│ 二 │二十三時十分許    │沿海路四段慶豐富公│一面            │
│    │                  │司前分隔島缺口處  │                │
├──┼─────────┼─────────┼────────┤
│    │九十三年一月三十一│彰化縣福興鄉福南村│往王功方向道路指│
│ 三 │日零時十分許      │沿海路四段一七三號│示牌一面        │
│    │                  │旁南下車道處      │                │
├──┼─────────┼─────────┼────────┤
│    │九十三年一月三十一│彰化縣福興鄉○○村○道路反光指示牌一│
│ 四 │日零時十八分許    │台十七線三十八公里│面        │
│    │                  │北上分隔島缺口處  │                │
├──┼─────────┼─────────┼────────┤
│    │九十三年一月三十一│彰化縣福興鄉○○村○道路指示牌（反光│
│ 五 │日零時二十三分許  │台十七線三十七公里│、遵行方向各一面│
│    │                  │北上分隔島缺口處  │）              │
├──┼─────────┼─────────┼────────┤
│    │九十三年一月三十一│彰化縣福興鄉○○村○道路指示牌（反光│
│ 六 │日零時三十分許    │台十七線三十七公里│、遵行方向各一面│
│    │                  │南下分隔島缺口處  │）              │
├──┼─────────┼─────────┼────────┤
│    │九十三年一月三十一│彰化縣福興鄉○○村○道路指示牌（反光│
│ 七 │日零時三十五分許  │台十七線三十六公里│、遵行方向各一面│
│    │                  │北上分隔島缺口處  │）              │
└──┴─────────┴─────────┴────────┘
  Ａ
